【裁判字號】    98,簡上,247
【裁判日期】    981223
【裁判案由】    妨害名譽
【裁判全文】
臺灣屏東地方法院刑事判決      98年度簡上字第247號
上  訴  人  台灣屏東地方法院檢察署檢察官
上  訴  人  甲○○
即  被  告
上列上訴人因妨害名譽案件，不服本院98年度簡字第1039號中華
民國98年8 月25日刑事簡易判決（98年度偵字第2057號），提起
上訴，本院判決如下：
    主  文
上訴駁回。
    事  實
一、甲○○以駕駛計程車為業，前曾因停車、攬客等問題而與同
    業丙○○有多次爭執，嗣於民國98年2 月13日18時許，2 人
    復在屏東縣潮州鎮九塊裡東岸營區門口停車場發生爭執，因
    羅鎚麟先以閩南語「幹你娘」之穢語辱罵甲○○，甲○○竟
    即在該公眾得出入場所，亦以閩南語「幹你娘」之穢語公然
    侮辱丙○○。
二、案經丙○○訴由台灣屏東地方法院檢察署檢察官偵查後，聲
    請簡易判決處刑。
    理  由
一、訊據被告否認上開犯行，辯稱當時只有告訴人對其以穢語辱
    罵，其僅質問告訴人，並未以穢語反擊等語。經查，被告確
    於上開時地，因先遭羅鎚麟辱罵，遂即以「幹你娘」之穢語
    辱罵告訴人羅鎚麟一節，業經證人即於案發時乘坐被告所駕
    計程車之乙○○到庭結證明確，核與證人乙○○自己於偵查
    中結證所述一致，亦與證人即告訴人羅鎚麟與偵查中所證此
    部分情節無違；且證人乙○○係由被告於偵查中主動陳報檢
    察官並聲請檢察官訊問，可見被告主觀上亦認為證人乙○○
    不會故為不利於被告之不實陳述，而證人乙○○僅係偶然於
    營區外搭乘被告所駕計程車之現役軍人，業經證人乙○○證
    述明確，衡情自無理由偏袒、迴護被告或告訴人其中一方，
    其證詞自可採信。故被告空言否認，自無可採，其犯行應可
    認定。
二、核被告所為，係犯刑法第309條第1項之公然侮辱罪。
三、被告上訴仍空言否認犯行，自無可採，其上訴應予駁回。至
    公訴人雖依告訴人羅鎚麟之請求，以原審量刑過輕為由提起
    上訴，惟查原審科刑所依之刑法第309 條第1 項，其法定刑
    為拘役或銀元300 元以下罰金，而原審斟酌被告之犯後仍一
    再否認之態度、犯罪動機係與告訴人因計程車攬客之糾分，
    且依證人乙○○所證，係告訴人先出言辱罵被告等情，量處
    其拘役30日，並諭知如易科罰金之折算標準，認事用法均無
    不當，量刑亦稱妥適，是公訴人上訴意旨謂本件原審判決量
    刑過輕等語，亦無理由，應予駁回。
三、據上論斷，應依刑事訴訟法第455 條之1 第3 項、第368 條
    ，判決如主文。
本案經檢察官曾士哲到庭執行職務。
中    華    民    國    98    年    12    月    23    日
          刑事第四庭  審判長  法  官      莊鎮遠
                              法  官      江振源
                              法  官      李謀榮
以上正本證明與原本無異。
不得上訴。
中    華    民    國    98    年    12    月    23    日
                              書記官      林鴻仁


司法院資訊處製作；財團法人民間司法改革基金會備份。
